臺灣高等法院刑事裁定　　　　　　　　　　　　　　九十一年度毒抗字第六三九號
　　抗　告　人
　　即　被　告　甲○○原名葉.
右抗告人因毒品危害防制條例案件，不服台灣基隆地方法院中華民國九十一年九月二
十日第一審裁定（九十一年毒聲字第八五七號），提起抗告，本院裁定如左：
    主  文
抗告駁回。
    理  由
一、本件抗告意旨略以：抗告人即被告甲○○（原名葉瑞英）自八十九年十二月二十
    日戒治期滿後即未再施用第一級毒品海洛因，為何採尿會呈現毒品反應，抗告人
    實在無法理解，至於為警查獲扣案之毒品及針筒，係綽號「阿方」之男子硬塞給
    抗告人，並非抗告人所有，原裁定認為抗告人施用海洛因並非事實，爰依法提起
    抗告云云。
二、經查：被告甲○○（原名葉瑞英）前因施用毒品案件，經強制戒治期滿，由臺灣
    基隆地方法檢察署檢察官於民國八十九年十二月二十日以八十九年度戒毒偵字第
    一二四號不起訴處分確定。惟查被告於九十一年六月二十一日上午十一時許採尿
    前二十四小時內（不含為警查獲後）某時，在不詳處所施用第一級毒品海洛因，
    為警於九十一年六月二十一日上午十一時許，在基隆市○○○路與仁二路口盤查
    時查獲。經採其尿液，送檢驗有第一級毒品海洛因反應之事實，雖被告否認有施
    用第一級毒品海洛因，然被告之尿液經檢驗結果呈嗎啡陽性反應，有臺灣尖端先
    進生技醫藥股份有限公司濫用藥物檢驗中心濫用藥物檢驗報告書一紙在卷可稽，
    且有臺灣基隆地方法院檢察署刑案查註記錄表附卷可參。
三、抗告人即被告以扣案之毒品及針筒是綽號「阿方」之男子所有，惟並未舉證以實
    其說，且未提出任何證據以供本院調查。按「一般人施打海洛因，經代謝作用排
    於尿液之時間，視施打量之多寡及個人代謝分泌情況而不一，施打量少者，則可
    能在二十四小時後，即難以發現。」，有法務部調查局八十年七月十日陸(一)字
    第四一一０二三號函可憑，被告於九十一年六月二十一日上午十一時許為警查獲
    ，經製作筆錄採尿送驗，既呈海洛因（嗎啡）陽性反應，依上開說明，其於該採
    尿時往前回溯二十四小時內（不含為警查獲後）之某一時刻，確有施用海洛因至
    明。抗告人即被告抗告意旨否認施用毒品海洛因云云，顯係卸責之詞，不足採信
    ，足徵被告甲○○（原名葉瑞英）於強制戒治期滿，經檢察官為不起訴處分確定
    後，五年內再犯毒品危害防制條例第十條第一項之施用第一級毒品罪。從而原審
    法院據檢察官之聲請，依觀察勒戒處分執行條例第三條第一項、毒品危害防制條
    例第二十三條第二項裁定被告應令入戒治處所強制戒治，經核並無不合。被告提
    起抗告，指摘原裁定不當，為無理由，應予駁回。
四、據上論斷，應依刑事訴訟法第四百十二條，裁定如主文。
中      華      民      國    九十一    年     十一     月     十九     日
                              台灣高等法院刑事第二庭
                                  審判長法  官  蔡  長  溪
                                        法  官  楊  貴  志
                                        法  官  林  俊  益
右正本證明與原本無異。
不得再抗告。
                                        書記官  陳  明  琴
中      華      民      國      九十一   年   十一    月    二十一      日
